臺灣高雄地方法院刑事判決　　　　　　　　　　　　九十二年度訴字第二二一六號
　　公　訴　人　臺灣高雄地方法院檢察署檢察官
　　被　　　告　甲○○
右列被告因違反毒品危害防制條例案件，經檢察官提起公訴（九十二年度毒偵字第四
五八八號），被告經本院訊問後自白犯罪，改以簡式審判程序審理，本院判決如左：
    主  文
甲○○施用第一級毒品，處有期徒刑拾月。
    事  實
一、甲○○於民國八十七年間，因施用毒品案件，經本院以八十七年度毒聲字第二一
    九二號裁定送觀察、勒戒後，認有繼續施用毒品之傾向，再經本院以八十七年度
    毒聲字第二五三二號裁定令入戒治處所施以強制戒治，於八十八年二月五日停止
    戒治，所餘戒治期間付保護管束，嗣因違反保護管束應遵守事項情節重大，經本
    院以八十八年度毒聲字第三八九六號裁定撤銷停止戒治，令入戒治處所施以強制
    戒治，於八十九年二月二十三日戒治期滿，由臺灣高雄地方法院檢察署檢察官於
    九十年二月八日，以九十年度戒毒偵字第一六六號不起訴處分確定，復因施用毒
    品案件，經本院以九十一年度毒聲字第五八八○號裁定送強制戒治，嗣於戒治期
    間表現良好，經本院於九十二年五月二日以九十二年度毒聲字第二七九二號裁定
    停止戒治，所餘戒治期間付保護管束，且其施用毒品犯行，經本院於九十二年四
    月七日，以九十一年度訴字第二八九二號判處有期徒刑九月確定。詎不知悔改，
    復基於施用第一級毒品之犯意，於保護管束期間內之九十二年七月八日晚間，在
    其位於高雄縣鳳山市○○○街九八號住處，以將海洛因摻入香菸內點火吸食之方
    式，施用第一級毒品海洛因一次，嗣經臺灣高雄地方法院檢察署觀護人於九十二
    年七月九日下午四時八分許，通知其至觀護人室接受採尿送驗後查獲。
二、案經臺灣高雄地方法院檢察署觀護人告發臺灣高雄地方法院檢察署檢察官偵查起
    訴後，由本院改以簡式審判程序審理。
    理  由
一、本件被告所犯係死刑、無期徒刑、最輕本刑為三年以上有期徒刑以外之罪，其於
    準備程序中就被訴事實為有罪之陳述，經法官告知簡式審判程序之旨，並聽取公
    訴人、被告之意見後，本院認為適宜進行簡式審判程序，故本件適用簡式審判程
    序審理，合先敘明。
二、右述事實，業據被告甲○○於本院審理時坦承不諱，且被告於九十二年七月九日
    下午四時八分許，經臺灣高雄地方法院檢察署觀護人採集尿液送驗結果，呈嗎啡
    陽性反應，有長榮大學毒物研究中心九十二年七月二十二日編號0000000
    號報告、臺灣檢驗科技股份有限公司九十二年七月二十三日編號ＫＺ00000
    0000000號濫用藥物尿液檢驗報告及尿液檢體監管紀錄表各一份附卷可稽
    ，足認被告之自白與事實相符，其確有施用第一級毒品之犯行無疑。再查被告曾
    因施用毒品案件，經本院以八十七年度毒聲字第二一九二號裁定送觀察、勒戒後
    ，認有繼續施用毒品之傾向，再經本院以八十七年度毒聲字第二五三二號裁定令
    入戒治處所施以強制戒治，於八十八年二月五日停止戒治，所餘戒治期間付保護
    管束，嗣因違反保護管束應遵守事項情節重大，經本院以八十八年度毒聲字第三
    八九六號裁定撤銷停止戒治，令入戒治處所施以強制戒治，於八十九年二月二十
    三日戒治期滿，由臺灣高雄地方法院檢察署檢察官於九十年二月八日，以九十年
    度戒毒偵字第一六六號不起訴處分確定，復因施用毒品案件，經本院以九十一年
    度毒聲字第五八八○號裁定送強制戒治，嗣於戒治期間表現良好，經本院於九十
    二年五月二日以九十二年度毒聲字第二七九二號裁定停止戒治，所餘戒治期間付
    保護管束，且其施用毒品犯行，經本院於九十二年四月七日，以九十一年度訴字
    第二八九二號判處有期徒刑九月確定之事實，有前開不起訴處分書、判決書及臺
    灣高雄地方法院檢察署刑案資料查註紀錄表各一份存卷供參，其所為與毒品危害
    防制條例第二十三條第二項之規定相符，應依法論科。
三、按犯毒品危害防制條例第十條之罪，經觀察、勒戒後，有繼續施用毒品之傾向者
    ，應由檢察官聲請法院裁定令入戒治處所施以強制戒治，強制戒治期滿或交付保
    護管束期滿，應由檢察官為不起訴處分，經不起訴處分後五年內再犯第十條之罪
    或三犯以上者，則不適用前揭不起訴處分規定，除應由檢察官再聲請法院裁定令
    入戒治處所施以強制戒治外，刑責部分即應依一般刑事訴訟程序追訴處罰，此觀
    同條例第二十三條第二項規定可明。次按海洛因為毒品危害防制條例第二條第二
    項第一款所明定之第一級毒品，核被告所為，係犯同條例第十條第一項之施用第
    一級毒品罪。被告持有第一級毒品進而施用，持有之低度行為為施用之高度行為
    所吸收，不另論罪。茲審酌被告歷經觀察、勒戒及強制戒治程序，仍無法戒絕毒
    癮，於停止戒治付保護管束期間內再度施用海洛因，顯見其意志不堅，無悔改之
    決心，有違政府制定毒品危害防制條例之立法美意，本不宜寬貸，惟念其所為尚
    未害及他人，且犯後坦承犯行，態度良好等一切情狀，量處如主文所示之刑，以
    資懲儆。
據上論斷，應依刑事訴訟法第二百九十九條第一項前段、第二百七十三條之一第一項
，毒品危害防制條例第十條第一項，判決如主文。
本案經檢察官朱綩綺到庭執行職務。
中      華      民      國      九十三      年      一      月    八    日
                                  臺灣高雄地方法院刑事庭
                                      法  官    莊  珮  君
右正本證明與原本無異。
如不服本判決，應於判決送達後十日內，向本院提出上訴狀。
                                      書記官    呂  怜  勳
中      華      民      國      九十三      年      一      月    八    日
附錄本案論罪科刑法條：
毒品危害防制條例第十條第一項
施用第一級毒品者，處六月以上五年以下有期徒刑。
